臺灣士林地方法院刑事裁定
                                    110年度撤緩字第120號
聲  請  人  臺灣士林地方檢察署檢察官
受  刑  人  歐邦彥



上列聲請人因受刑人侵占案件（臺灣臺北地方法院107年度簡字
第240號），聲請撤銷緩刑之宣告（110年度執聲字第649號、110
年度執緩助字第129號），本院裁定如下：
    主  文
歐邦彥之緩刑宣告撤銷。
    理  由
一、聲請意旨略以：受刑人歐邦彥因犯侵占案件，經臺灣臺北地
    方法院（下稱臺北地院）於民國107年1月25日以107年度簡
    字第240號判處有期徒刑5月，緩刑5年，並應給付新臺幣（
    下同）31萬5,000元予陳致汎，給付方式為自107年2月起，
    按月於每月10日前給付7,000元至全部清償止，如有一期未
    履行視為全部到期，於107年2月13日確定。受刑人雖獲緩刑
    宣告之寬典，然其自108年12月16日後即未再依期給付，迄
    今僅償還10萬3,000元，經陳致汎多次催告亦無結果，陳致
    汎因此具狀陳報檢察官聲請撤銷其緩刑之宣告，受刑人顯已
    違反刑法第74條第2項第3款所定負擔情節重大，核其所為已
    合於刑法第75條之1第1項第4款所定撤銷緩刑宣告之原因，
    爰依刑事訴訟法第476條規定聲請撤銷等語。
二、按緩刑之宣告應撤銷者，由受刑人所在地或其最後住所地之
    地方法院檢察官聲請該法院裁定之，刑事訴訟法第476 條定
    有明文。查受刑人之戶籍及最後住所地設在新北市八里區，
    有受刑人之個人戶籍資料查詢結果1紙在卷可稽，依前開規
    定，本院自屬有管轄權之法院，先予敘明。
三、次按緩刑宣告，得斟酌情形，命犯罪行為人向被害人支付相
    當數額之財產或非財產上之損害賠償；如受緩刑之宣告而有
    違反前開條款所定負擔情節重大，足認原宣告之緩刑難收其
    預期效果，而有執行刑罰之必要者，得撤銷其宣告，刑法第
    74條第2項第3款、第75條之1第1項第4款分別定有明文。緩
    刑宣告是否得撤銷，除須符合刑法第75條之1第1項各款之要
    件外，本條並採裁量撤銷主義，賦予法院撤銷與否之權限，
    特於同條第1項規定實質要件為「足認原宣告之緩刑難收其
    預期效果，而有執行刑罰之必要」，供作審認之標準。又所
    謂違反第74條第2項第1款至第8款所定負擔「情節重大」者
    ，當從受判決人自始是否真心願意接受緩刑所附之條件，或
    於緩刑期間中是否顯有履行負擔之可能而隱匿或處分其財產
    、故意不履行、無正當事由拒絕履行或顯有逃匿之虞等情事
    而言，考量受刑人未履行條件情形與被害人所受損害間，依
    比例原則綜合衡酌原宣告之緩刑是否難收其預期之效果，而
    確有執行刑罰之必要，資以決定該緩刑宣告是否應予撤銷。
四、經查：
(一)受刑人因侵占案件，經臺北地院於107年1月25日以107年度
    簡字第240號判處有期徒刑5月，緩刑5年，並應給付31萬5,0
    00元予陳致汎，給付方式為自107年2月起，按月於每月10日
    前給付7,000元至全部清償止，如有一期未履行視為全部到
    期，於107年2月13日確定在案，此有上開判決書、臺灣高等
    法院被告前案紀錄表存卷可稽，堪以認定。上開緩刑條件，
    乃受刑人與陳致汎達成調解之結果，經陳致汎陳稱對給予受
    刑人緩刑沒有意見等語，有前揭判決書、該案準備程序筆錄
    可參，堪認受刑人係衡酌其資力後，始與陳致汎成立調解，
    而原判決亦係考量受刑人業與陳致汎達成調解，方為附條件
    緩刑之宣告，則受刑人自應依原判決所定負擔遵期履行至灼
    。
(二)受刑人於原判決確定後，於108年12月16日即未給付，迄110
    年10月22日本院調查時，共計僅給付陳致汎10萬3,000元，
    並未如期履行一情，有陳致汎提出之匯款明細、存摺明細、
    對話紀錄、本院公務電話紀錄存卷可查，且為被告所不否認
    ，而觀前開判決之緩刑條件，迄110年10月22日為止，受刑
    人原應已履行完畢，然受刑人斯時僅給付10萬3,000元，實
    低於其原應履行之金額，履行率約33％，足認受刑人確未按
    期給付金額，有違反刑法第74條第2項第3款所定負擔之情形
    甚明。
(三)受刑人固於110年10月22日到庭陳稱：108年我媽媽倒下，這
    3年進出加護病房3次，需負擔照護費跟醫藥費，壓力很大，
    109年3月後因為疫情，臺灣旅遊禁止3月出團，我一直沒有
    工作做，都是靠親友接濟，我有試著找工作，但是因為年紀
    、很多人都說是旅遊業無法請你，把我教會我會辭職，我不
    敢說臺灣旅遊何時對話開放，我有佈局，半個月前我有找到
    便利商店工作，正在訓練中，我也希望可以趕快還錢等語，
    然本院審酌原判決緩刑所附之負擔，內容係依據受刑人與陳
    致汎所成立之調解方案而定，則該內容本應係受刑人衡量其
    個人資力後所為可給付金額之承諾，而受刑人受前開緩刑宣
    告後，本即應於履行期限內履行上開緩刑條件，卻恣意不依
    條件履行，所為殊值非議；復考量受刑人為55年次，教育程
    度為五專畢業，有個人戶籍完整資料查詢結果在卷可佐，足
    認其係具有相當智識之成年人，非無謀生能力，而在此期間
    亦非無籌錢給付之可能，且受刑人自原判決確定後，迄今亦
    無因案在監所執行或羈押之情況情形，有臺灣高等法院在監
    在押全國紀錄表可考，堪認其客觀上亦無不能履行緩刑所附
    條件之情事，卻未依緩刑條件履行，足認受刑人在法院宣告
    緩刑後確有任意不依條件履行之情。復審酌被告現已還款之
    金額與原應履行之金額仍有相當差距，且受刑人亦無法提出
    還款計畫，實無從期待受刑人日後將依上開緩刑負擔履行，
    亦難認受刑人有履行緩刑負擔之誠意，倘未撤銷緩刑宣告，
    實難維持原判決緩刑條件之公信力，並達成促使受刑人自新
    、適度填補因其犯罪所生損害及保障被害人利益等目的。從
    而，受刑人漠視此一緩刑所定負擔之效力，有故意不履行、
    無正當事由拒絕履行等情，堪認其違反情節重大，原宣告之
    緩刑難收其預期效果，而有執行刑罰之必要，是聲請人依刑
    法第75條之1第1項第4款之規定聲請撤銷緩刑之宣告，經核
    並無不合，應予准許，爰裁定撤銷受刑人所受緩刑之宣告。
五、依刑事訴訟法第476條，刑法第75條之1第1項第4款，裁定如
    主文。
中　　華　　民　　國　 110　　年　　11　　月　　 9　　日
                  刑事第六庭    法　官　李欣潔
以上正本證明與原本無異。
如不服本裁定，應於送達後5日內，向本院提出抗告狀。
                                書記官  蔡秉芳
中　　華　　民　　國　　110 　年　　11　　月　　12　　日